【裁判字號】    99,司財管,100
【裁判日期】    990809
【裁判案由】    指定遺產管理人
【裁判全文】
臺灣臺南地方法院民事裁定           99年度司財管字第100號
聲  請  人  乙○○○
上列聲請人聲請對被繼承人甲○○選任遺產管理人事件，本院裁
定如下：
    主  文
選任曾怡靜律師為被繼承人甲○○(男，大正元年十月十一日生
，昭和十五年四月九日死亡 )之遺產管理人。
准對被繼承人甲○○之繼承人為公示催告。
聲請人應於本裁定送達後二十日內將本公示催告登載公報、新聞
紙或其他相類之傳播工具一日。
被繼承人甲○○之大陸地區以外之繼承人，應自本公示催告最後
登載新聞紙之日起一年二月內承認繼承，上述期間屆滿無繼承人
承認繼承時，其遺產於清償債權，並交付遺贈物後如有賸餘，即
歸屬國庫。
聲請程序費用新臺幣壹仟元由被繼承人甲○○之遺產負擔。
    理  由
一、按繼承開始時，繼承人之有無不明者，由親屬會議於一個月
    內選定遺產管理人，並將繼承開始及選定遺產管理人之事由
    ，向法院報明；無親屬會議或親屬會議未於前條所定期限內
    選定遺產管理人者，利害關係人或檢察官，得聲請法院選任
    遺產管理人，並由法院依前項規定為公示催告；公示催告期
    限屆滿，無繼承人承認繼承時，其遺產於清償債權，並交付
    遺贈物後，如有剩餘，歸屬國庫，民法第1177條、第1178
    條第2項、第1185條分別定有明文。
二、本件聲請狀意旨略以：被繼承人甲○○與聲請人同為土地坐
    落臺南縣麻豆鎮○○○段535地號土地之共有人，今因聲請
    人欲將該土地訴請法院分割，而發現共有人甲○○已於昭和
    15年4月9日死亡，死亡時繼承人之有無不明，致聲請人無法
    訴請法院分割共有物，故檢具相關資料，向法院聲請為被繼
    承人甲○○選任遺產管理人等語。
三、經查，聲請人主張之事實，業據其提出被繼承人甲○○繼承
    系統表1份、除戶謄本5份為證，足見被繼承人甲○○之繼承
    人有無不明一節，核屬事實，堪以採信。次查，本件聲請人
    與被繼承人甲○○為共有關係一節，有聲請人提出土地坐落
    臺南縣麻豆鎮○○○段535地號土地謄本1份附卷為憑，足堪
    認定。故聲請人以利害關係人之身分聲請選任被繼承人甲○
    ○之遺產管理人，核與上開規定並無不合，應予准許。
四、再查，關於選任曾怡靜律師為被繼承人甲○○之遺產管理人
    部份，本院以99年7月14日南院龍家柔99年度司財管字第100
    號函請臺南律師公會提供有意願擔任本件遺產管理人之律師
    名單，依臺南律師公會99年7月27日南律哲字第09900212號
    函可知，其中曾怡靜律師有意願擔任本件遺產管理人。經本
    院審酌認曾怡靜律師具有法律專業知識及能力，且與被繼承
    人甲○○所遺遺產間無利害關係，若由其擔任本事件之遺產
    管理人，定能秉持其專業倫理擔當此具公益性質之職務，並
    順利達成管理保存及清算遺產之任務。執此，本院認為由曾
    怡靜律師擔任被繼承人甲○○之遺產管理人，應屬妥適，爰
    裁定如主文。
五、依非訟事件法第157條，裁定如主文。
中    華    民    國    99    年    8    月    9    日
                  家事法庭      司法事務官  林可婷
以上正本係照原本作成
如對本裁定抗告須於裁定送達後10日內向本院提出抗告狀
中    華    民    國    99    年    8    月    9    日
                                書記官  黃心怡

司法院資訊處製作；財團法人民間司法改革基金會備份。
